臺灣士林地方法院刑事判決　　　　　　　96年度易字第1186號
公　訴　人　臺灣士林地方法院檢察署檢察官
被　　　告　甲○○
上列被告因竊盜案件，經檢察官提起公訴（96年度偵字第6519號
），因所犯為刑法第321 條之罪，本院判決如下：
    主  文
甲○○攜帶兇器竊盜，累犯，處有期徒刑壹年貳月，減為有期徒
刑柒月，扣案之車門破壞器、破壞剪刀、車窗破壞錐、T 型扳手
及螺絲扳手各壹支（保管字號為臺灣士林地方法院檢察署九十六
年度保管字第二０六三號）均沒收之；又攜帶兇器竊盜，累犯，
處有期徒刑壹年貳月，減為有期徒刑柒月，扣案之車門破壞器、
破壞剪刀、車窗破壞錐、T 型扳手及螺絲扳手各壹支（保管字號
為臺灣士林地方法院檢察署九十六年度保管字第二０六三號）均
沒收之；應執行有期徒刑壹年，扣案之車門破壞器、破壞剪刀、
車窗破壞錐、T 型扳手及螺絲扳手各壹支（保管字號為臺灣士林
地方法院檢察署九十六年度保管字第二０六三號）均沒收之。
    事  實
一、甲○○曾於民國90年及91年間因妨害公務、贓物、毒品危害
    防制條例、竊盜及贓物案件，經臺灣板橋地方法院及臺灣高
    等法院分別以90年度易字第363 號、91年度上易字第2461號
    、90年度易字第277 號、91年度易字第2368號及91年度易字
    第3430號判決判處有期徒刑六月、三月、十月、七月及三月
    確定，嗣經臺灣板橋地方法院以92年度聲字第880 裁定定其
    應執行刑為有期徒刑二年三月確定，迄於93年10月15日執行
    完畢，猶不知悔改，竟意圖為自己不法之所有，於96年2 月
    3 日凌晨2 、3 時許，在臺北縣淡水鎮○○○路○ 段22號前
    ，攜帶己有客觀上可供作兇器使用之車門破壞器、破壞剪刀
    、車窗破壞錐、T 型扳手及螺絲扳手各1 支，以T 型扳手撬
    開乙○○所有之車號為9428-DV 號自用小客車之引擎蓋，並
    以車門破壞器及車窗破壞錐破壞車門及砸毀車窗玻璃，且以
    破壞剪刀剪斷警報器電源，另持T 型扳手及螺絲扳手下手竊
    取車內之DVD 汽車音響主機（價值約新臺幣70000 元，毀損
    部分未據告訴），得手後即離去，嗣於96年2 月3 日8 時50
    分許，因乙○○發覺遭竊而報警處理，由警於上開車輛內採
    得可疑指紋，經送請內政部警政署刑事警察局比對鑑定結果
    與甲○○之指紋相符，始查知上情；復另基於意圖為自己不
    法所有之犯意，於96年4 月1 日凌晨某時許，在臺北縣淡水
    鎮○○路187 巷74弄5 號前，攜帶己有客觀上可供作兇器使
    用之車門破壞器、破壞剪刀、車窗破壞錐、T 型扳手及螺絲
    扳手各1 支，以T 型扳手撬開丙○○（原名蔡立桓）所有之
    車號為2596-EM 號自用小客車之引擎蓋，並以車門破壞器及
    車窗破壞錐破壞車門及砸毀車窗玻璃，且以破壞剪刀剪斷警
    報器電源，另持T 型扳手及螺絲扳手下手竊取車內之汽車音
    響主機（價值約新臺幣60000 元，毀損部分未據告訴），得
    手後即離去，嗣於96年4 月1 日9 時30分許，因丙○○發覺
    遭竊而報警處理，由警於上開車輛內採得可疑指紋，經送請
    內政部警政署刑事警察局比對鑑定結果與甲○○之指紋相符
    ，始查知上情；旋於96年5 月23日22時（起訴書誤載為10時
    ）許，在臺北縣三重市○○路○ 段43巷8 號旁，經警前往上
    址執行拘提而到案，並於其所駕駛之車號為9852-RJ 自用小
    客車內扣得其所有供行竊所用之車門破壞器、破壞剪刀、車
    窗破壞錐、T 型扳手及螺絲扳手各1 支（保管字號為臺灣士
    林地方法院檢察署96年度保管字第2063號）。
二、案經乙○○及丙○○訴由臺北縣政府警察局淡水分局報請臺
    灣士林地方法院檢察署檢察官偵查起訴。
    理  由
一、本件被告甲○○所犯係刑法第321 條之罪，是依刑事訴訟法
    第284 條之1 規定，應毋庸行合議審判，而被告甲○○對於
    本判決所引用之下列各項證據方法之證據能力，於本院審理
    時均表示無意見，且於法院調查證據時，知有刑事訴訟法第
    159 條第1 項不得為證據之情形，亦未於言詞辯論終結前聲
    明異議，茲審酌該等言詞陳述及書面陳述作成時之情況，並
    無不宜作為證據之情事，依刑事訴訟法第15 9條之5 之規定
    ，自得作為證據，合先敘明。
二、前揭犯罪事實，業據被告甲○○於偵審中坦承不諱，核與被
    害人乙○○及丙○○於警詢中所指訴之情節大致相符，並有
    臺北縣政府警察局淡水分局扣押筆錄、扣押物品目錄表及查
    獲現場照片在卷可稽，且有如事實欄所載之工具扣案可資佐
    證；又被害人乙○○及丙○○上開車輛內所採取之指紋，經
    送內政部警政署刑事警察局鑑驗之結果，均與被告甲○○之
    指紋相符，此有該局96年2 月26日刑紋字第0960026601號及
    96年4 月20日刑紋字第0960057981號鑑驗書各一份附卷可參
    ，足徵被告甲○○之上開自白與事實相符。本件事證明確，
    被告甲○○之犯行洵堪認定，應予依法論科。
三、按刑法第321 條第1 項第3 款之攜帶兇器竊盜罪，係以行為
    人攜帶兇器竊盜為其加重條件，此所謂兇器，其種類並無限
    制，凡客觀上足對人之生命、身體、安全構成威脅，具有危
    險性之兇器均屬之，且祇須行竊時攜帶此種具有危險性之兇
    器為已足，並不以攜帶之初有行兇之意圖為必要（最高法院
    79年臺上字第5253號判例可資參照），查被告甲○○所攜帶
    之車門破壞器、破壞剪刀、車窗破壞錐、T 型扳手及螺絲扳
    手，均屬金屬材質，此有卷附之照片可稽，且係被告甲○○
    持以竊取音響、剪斷電線、破壞車門、車窗及撬開引擎蓋所
    用之物，業經其供明在卷，於客觀上自足以對人之生命、身
    體、安全構成威脅，而均為兇器之一種。核被告甲○○上開
    行為，分別係犯刑法第321 條第1項 第3 款之攜帶兇器盜罪
    。而其所犯上開各罪間，犯意各別，罪名互異，應予分論併
    罰。又被告甲○○曾於90年及91年間因妨害公務、贓物、毒
    品危害防制條例、竊盜及贓物案件，經臺灣板橋地方法院及
    臺灣高等法院分別以90年度易字第363 號、91年度上易字第
    2461號、90年度易字第277 號、91年度易字第2368號及91年
    度易字第3430號判決判處有期徒刑六月、三月、十月、七月
    及三月確定，嗣經臺灣板橋地方法院以92年度聲字第880 裁
    定定其應執行刑為有期徒刑二年三月確定，迄於93年10月15
    日執行完畢，此有臺灣高等法院被告前案紀錄表附卷可參，
    其前曾受有期徒刑之執行完畢，於五年以內故意再犯本件最
    重本刑為有期徒刑以上之罪，應依刑法第47條第1 項之規定
    論以累犯，並加重其刑。爰審酌被告甲○○正值壯年，竟多
    次攜帶兇器而以上開方式竊取他人財物，嚴重破壞社會秩序
    及他人財產安全，然其於犯後尚能坦承犯行，及其品行、犯
    罪動機、目的、手段、行為次數、生活狀況、智識程度、犯
    罪所得之利益及所生之損害等一切情狀，分別量處如主文所
    示之刑。又被告甲○○所為本件之加重竊盜犯行，其犯罪時
    間均在96年4 月24日以前，且宣告刑均未逾有期徒刑一年六
    月，爰依中華民國96年罪犯減刑條例第2 條第1項第3 款及
    第3 條第1 項第15款之規定，減其刑期二分之一，而分別諭
    知如主文所示之減得之刑。
四、扣案之車門破壞器、破壞剪刀、車窗破壞錐、T 型扳手及螺
    絲扳手各1 支，均係供犯竊盜罪所用之物，且為被告甲○○
    所有，業經其供明在卷，爰依刑法第38條第1 項第2 款之規
    定於各該加重竊盜罪之主文項下宣告沒收之。
據上論斷，應依刑事訴訟法第284 條之1 、第299 條第1 項前段
，刑法第321 條第1 項第3 款、第38條第1 項第2 款、第51 條
第5 款，中華民國96年罪犯減刑條例第2 條第1 項第3 款、第7
條，判決如主文。
本案經檢察官林在培到庭執行職務
中　　華　　民　　國　　96　　年　　7 　　月　　31　　日
                  刑事第六庭法  官  黃雅君
以上正本證明與原本無異。
如不服本判決應於判決送達後10日內向本院提出上訴狀。
                            書記官  彭莉婷
中　　華　　民　　國　　96　　年　　8 　　月　　3 　　日
附錄本案論罪科刑法條：
中華民國刑法第321條第1項第3款
（加重竊盜罪）
犯竊盜罪而有左列情形之一者，處 6 月以上、 5 年以下有期徒
刑：
一  於夜間侵入住宅或有人居住之建築物、船艦或隱匿其內而犯
    之者。
二  毀越門扇、牆垣或其他安全設備而犯之者。
三  攜帶兇器而犯之者。
四  結夥三人以上而犯之者。
五  乘火災、水災或其他災害之際而犯之者。
六  在車站或埠頭而犯之者。
